【裁判字號】    97,訴,629
【裁判日期】    970331
【裁判案由】    毒品危害防制條例
【裁判全文】
臺灣高雄地方法院刑事判決               97年度訴字第629號
公  訴  人  臺灣高雄地方法院檢察署檢察官
被      告  甲○○○
                      （另案於臺灣高雄第二監獄執行中）
上列被告因違反毒品危害防制條例案件，經檢察官提起公訴（97
年度毒偵字第179 號），嗣被告於本院準備程序進行中，就被訴
事實為有罪之陳述，經告知簡式審判程序之旨，並聽取檢察官及
被告之意見後，本院裁定由受命法官獨任改依簡式審判程序審理
，並判決如下：
    主  文
甲○○○施用第一級毒品，累犯，處有期徒刑拾月；又施用第二
級毒品，累犯，處有期徒刑肆月。應執行有期徒刑壹年。
    事  實
一、甲○○○前於民國91年間，因施用第一級毒品、第二級毒品
    案件，經本院以裁定令入戒治處所施以強制戒治後，復經本
    院裁定停止戒治，所餘期間付保護管束，惟於保護管束期間
    內再犯施用毒品，經本院裁定撤銷停止戒治，令入戒治處所
    施以強制戒治後，因強制戒治期滿，由臺灣高雄地方法院檢
    察署檢察官於93年1 月6 日釋放。又因上開施用第一級、第
    二級毒品案件，經本院以91年度訴字第2183號分別判處有期
    徒刑10月、5 月，並定應執行有期徒刑1 年2 月確定在案，
    甫於94年2 月26日縮刑期滿執行完畢。詎猶不知悔改，於上
    開強制戒治執行完畢後5 年內，復基於施用第一級毒品海洛
    因及施用第二級毒品甲基安非他命之犯意，在高雄縣林園鄉
    ○○路114 巷3 號住處，分別於(一)96年11月13日晚間7 、8
    時許，以將第一級毒品海洛因摻入水後，利用針筒注射之方
    式，施用第一級毒品乙次；(二)同日晚上7 、8 時許，以將第
    二級毒品甲基安非他命置入玻璃球燒烤後以吸食其霧化氣體
    之方式，施用第二級毒品乙次。嗣於96年11月14日上午10時
    20分許，在高雄縣林園鄉○○路中芸國中前，因形跡可疑，
    為警盤查，經徵得其同意採尿送驗後，呈嗎啡及甲基安非他
    命陽性反應，始查悉上情。
二、案經高雄縣政府警察局林園分局報請臺灣高雄地方法院檢察
    署檢察官偵查起訴。
    理  由
一、按本案被告甲○○○所犯係死刑、無期徒刑、最輕本刑為3
    年以上有期徒刑以外之罪，其於準備程序就前揭被訴事實為
    有罪之陳述，經受命法官告知簡式審判程序之旨，並聽取其
    與公訴人之意見後，本院認無不得或不宜改依簡式審判程序
    進行之情形，爰依刑事訴訟法第273 條之1 第1 項規定，裁
    定本件由受命法官獨任進行簡式審判程序，合先敘明。
二、訊據被告對於前揭時地施用第一級毒品、第二級毒品各1 次
    之事實，於本院審理時坦承不諱，且其為警查獲後所採尿液
    ，經送驗結果呈嗎啡及甲基安非他命陽性反應，有臺灣檢驗
    科技股份有限公司96年11月26日濫用藥物尿液檢驗報告（檢
    體編號：林偵0391）暨高雄縣政府警察局林園分局查獲毒品
    案件嫌疑人代號與真實姓名對照表各1 紙在卷可憑，而「施
    用海洛因、甲基安非他命後，其於尿液中排出之最長時限，
    受施用劑量、施用方式、個人體質及其代謝情況等因素影響
    ，因個案而易，施用海洛因一般可檢出之最長時間為海洛因
    服用後2 至4 天；施用甲基安非他命一般可檢出之最長時間
    為甲基安非他命服用後1 至5 天」等情，有行政院衛生署管
    制藥品管理局91年8 月2 日管檢字第108443號函可查，故自
    前揭尿液檢驗報告，可知被告確曾於採尿前之代謝時間內，
    施用毒品海洛因、甲基安非他命，是被告之自白乃與事實相
    符，堪信為真實，其於前開時、地施用第一級毒品海洛因及
    第二級毒品甲基安非他命犯行，洵堪認定。又被告前於91年
    間，因施用第一級毒品、第二級毒品案件，經本院以裁定令
    入戒治處所施以強制戒治後，復經本院裁定停止戒治，所餘
    期間付保護管束，惟於保護管束期間內再犯施用毒品，經本
    院裁定撤銷停止戒治，令入戒治處所施以強制戒治後，因強
    制戒治期滿，由臺灣高雄地方法院檢察署檢察官於93年1 月
    6 日釋放等情，有臺灣高等法院被告前案紀錄表1 份在卷可
    按，其於強制戒治執行完畢釋放後5 年內，再犯本件施用第
    一級毒品、施用第二級毒品之犯行，應予依法論科。
三、核被告所為，係犯毒品危害防制條例第10條第1 項、第2 項
    之施用第一級毒品罪、施用第二級毒品罪。被告持有第一級
    毒品海洛因、第二級毒品甲基安非他命進而施用，其持有之
    低度行為均應為施用之高度行為所吸收，均不另論罪。又被
    告有如前揭事實欄所列前科紀錄，業如前述，其於有期徒刑
    執行完畢後5 年內，故意再犯本件有期徒刑以上之罪，均為
    累犯，均應依刑法第47條第1 項規定加重其刑。其所犯上開
    二罪名，犯意各別，罪名有異，應分論併罰。爰審酌被告前
    已有施用毒品之不良素行，歷經強制戒治程序猶施用之，顯
    見其戒毒意志不堅，本不宜寬貸，惟念其施用毒品乃自戕一
    己之身體健康，對社會造成之危害尚非直接鉅大，且犯後坦
    承犯行，態度良好等一切情狀，分別量處如主文所示之刑，
    並定其應執行刑，以資儆懲。
據上論斷，應依刑事訴訟法第273 條之1 第1 項、第299 條第1
項前段，毒品危害防制條例第10條第1 項、第2 項，刑法第11條
前段、第47條第1 項、第51條第5 款，判決如主文。
本案經檢察官陳登燦到庭執行職務。
中    華    民    國    97    年    3     月    31    日
                       刑事第十庭    法  官 林揚奇
以上正本證明與原本無異。
如不服本判決應於收受本判決後10日內向本院提出上訴書狀，並
應敘述具體理由，如未敘述上訴理由者，應於上訴期間屆滿後20
日內補提理由書狀於本院（均須按他造當事人之人數附繕本）「
切勿逕送上級法院」。
中    華    民    國    97    年    3     月    31    日
                                     書記官 何明昌
附錄本判決論罪之法條：
毒品危害防制條例第10條
施用第一級毒品者，處6 月以上5 年以下有期徒刑。
施用第二級毒品者，處 3 年以下有期徒刑。


司法院資訊處製作；財團法人民間司法改革基金會備份。
